臺灣高等法院臺中分院民事判決　　　　　九十三年度營上易字第一號
　　　上　訴　人　南投縣鹿谷鄉廣興國民小學
　　　法定代理人　乙○○
　　　被　上訴人　太一營造有限公司
　　　法定代理人　甲○○
右當事人間請求給付工程款事件，上訴人對於民國九十二年十一月十八日臺灣南投地
方法院九十二年度訴字第四三八號第一審判決提起上訴，本院於九十三年七月六日言
詞辯論終結，判決如下：
　    主   　 文
原判決關於命上訴人給付超過新臺幣壹佰貳拾萬壹仟參佰伍拾元本息部分，及該部分
假執行之宣告，暨訴訟費用之裁判（確定部分除外）均廢棄。
右開廢棄部分，被上訴人在第一審之訴及其假執行之聲請均駁回。
其餘上訴駁回。
第一、二審訴訟費用除確定部分外，由上訴人負擔百分之四十九，餘由被上訴人負擔
。
　    事實及理由
一、被上訴人主張：被上訴人於民國九十年三月九日與上訴人簽訂九二一震災校園重
    建工程之工程合約（下稱系爭工程合約），約定工程總價為新臺幣（下同）三千
    二百五十萬元，詎上開工程施作中，被上訴人發現該工程原設計之結構工程下包
    括3,000psi、3,500psi預拌混凝土，普通鋼筋彎紮、組立及普通模板等工程項目
    ，明顯與合約原定之數量相差甚鉅，經被上訴人委請結構技師重新核算並經監造
    單位核實審查結果，尚應變更追加之工程數量價值金額達二百七十二萬四千五百
    零五元，被上訴人因而依系爭工程契約第十二條第三款規定，請求上訴人依約辦
    理工程變更設計追加預算暨展延施工工期三十五天等事宜，經上訴人轉呈南投縣
    政府審查後，被上訴人於九十年九月底接獲上訴人轉知南投縣政府同意本案追加
    工程款，惟不得逾越標餘款，如有超出，請自行調整等情，被上訴人乃在標餘款
    之範圍內，重新調整工程追加金額為二百四十二萬零八百零五元，且於九十年十
    月二日再度發函檢送調整後之追加工程預算及相關資料予上訴人審查辦理，並於
    九十年十二月八日完成包括前述追加變更工程在內之全部工程，且驗收完畢。詎
    上訴人卻以南投縣政府函稱：變更設計案業已審核完畢，惟本案工程業已竣工，
    並完成驗收，不符工程辦理變更設計程序，請逕依政府採購法及契約書相關規定
    辦理為由，遲不給付被上訴人關於系爭工程追加部分二百四十二萬零八百零五元
    之工程款，爰依系爭工程合約，求為命上訴人給付二百四十八萬零八百元零五元
    工程款之判決（原審就逾一百二十六萬八千四百十九元本息部分，為被上訴人敗
    訴判決，未據其聲明不服，該部分業已確定）。並答辯聲明：駁回上訴。及補充
    陳述：(1)被上訴人早於九十一年一月十日前即已完成複驗結果之改善，被上訴人
    除口頭向上訴人學校總務主任蘇俊榮報請核備外，並應蘇俊榮之要求另於同年月
    十日以書面通知上訴人報請核備，被上訴人並非如上訴人所稱係同年月十日始完
    成改善。另被上訴人除上開工程外，另額外為上訴人增作水電、消防工程以利上
    訴人申請使用執照，前後共花費計四十六萬三千一百九十五元，並未向上訴人請
    款。(2)本件標餘款原為二百四十二萬零八百元，上訴人主張應再扣除地質鑽探費
    三十二萬五千元、管理費五十二萬五千元，標餘款僅餘二百零九萬五千元，並不
    可採。蓋因上訴人提出之中央政府各機關管理費用支用要點，係行政院九十一年
    十一月十八日以院授工技字第０九一００五０四０一０號函檢送之附件，係自九
    十一年十月一日實施，本件工程之發包、追加及完工均發生於九十年度，即使算
    至複驗合格之九十一年一月二十二日，亦非該函文及要點效力所及，上訴人依該
    函文及要點扣減工程管理費五十二萬五千元，顯無所據。況上訴人提出之管理費
    明細表，其中編號１０（黑板角架）費用係九十一年四月三十日支出且與工程無關
    、（塑燒）、（釉燒）、（陶土）、（請柬）費用係九十一年三月以後
    支出且與工程無關、（鳳仙花）、（籃子）、（美化、綠化工資及卡車運
    費）、（地毯草）費用係九十一年三月以後支出且非本件工程項目、８（墨水
    匣及電池）、（屏風）、（相片放大）、係九十一年四月及三月支出與本件
    工程無關、（桌椅組）費用係九十一年支出亦與本件工程無關，均不得列入管
    理費。退步言之，本件如認應扣除管理費，惟因管理費係應實報實銷，上訴人於
    九十三年六月三日提出之計算表及憑證所載各項費用，合計亦僅為二十六萬六千
    二百六十四元，如依此金額計算，則本件尚有標餘款二百四十一萬八千七百三十
    六元（00000000-00000000-000000-000000＝0000000。按依此計算式計算結果，
    應為二百三十五萬八千七百三十六元，被上訴人誤算為上開金額）。再如以兩造
    於九十年十一月八日簽訂追加工程款預算書當日之標餘款為計算標準，則管理費
    之扣除亦應以該日以前發生者為限，依此標準再參以上訴人提出之明細表核算結
    果，上訴人得扣除之管理費亦僅合計為十二萬七千七百八十九元，準此，則本件
    標餘款應為二百五十五萬七千二百十一元（00000000-00000000-000089=0000000
    ）。
二、上訴人則以：依系爭工程契約第六條第二款約定，本件工程係「按照契約總價結
    算」，至於被上訴人因本身計算問題造成數量不足，則與上訴人無關。另被上訴
    人計算本件結構工程施工項目時數量雖有錯誤，但此部分因已記載在工程設計施
    工圖表等決標文件中，屬被上訴人所應施作且係被上訴人完成履約所必須，是依
    契約第七條約定，被上訴人自應履行，且不得據以請求加價。況本件工程之預算
    追加須經南投縣政府同意始以成立，而南投縣政府既未同意，該追加自未成立。
    另本件工程實際之完工日期為九十年十二月八日，系爭工程契約約定之履行期限
    為九十年八月三十一日，被上訴人總共逾期天數為九十九天，扣除桃芝颱風停電
    無法施作十七天、納莉颱風無法施作五天，合計逾期天數為七十七天，此部分應
    扣除之違約金，依契約第二十六條第一款規定依每日契約總價千分之三計算結果
    為七百五十萬七千五百元。另本件工程於九十年十二月十九日及二十日辦理初驗
    結果發現有缺失，經上訴人限被上訴人應於九十一年一月四日完成改善，嗣上訴
    人於九十一年一月五日複驗時仍發現有缺失，上訴人再限被上訴人應於九十一年
    一月十一日前改善完成，被上訴人於九十一年一月十日改善完成後，於九十一年
    一月二十二日併同南投縣府人員辦理正式驗收，准於驗收合格，上開被上訴人逾
    期未改善之日數為五日，應併入逾期天數，此部分之違約金依契約第二十四條第
    八款規定，依每日契約總價千分之三計算結果合計為四十八萬七千五百元，而依
    系爭工程契約第二十六條第三款規定，違約金以契約總價額之百分之二十為上限
    ，是本件之違約金合計為六百五十萬元，爰以此金額對被上訴人主張抵銷，抵銷
    後被上訴人已無工程款等語置辯。並上訴聲明：(一)原判決不利上訴人部分均廢棄
    。(二)右廢棄部分，被上訴人在第一審之訴及其假執行之聲請均駁回。並補充陳述
    ：如認被上訴人主張追加工程款可採，則因被上訴人於九十一年五月二十七日出
    具之切結書已明白表示同意僅就決算後所剩餘之工程款，作為變更設計追加預算
    款，本件工程經費經核定為三千五百四十四萬五千元，扣除系爭工程契約約定之
    總工程款為三千二百五十萬元、地質鑽探費三十二萬五千元、工程管理費五十二
    萬五千元（依中央政府各機關工程管理費支用要點第二、四點規定，工程管理費
    之百分比為：五百萬元以下為百分之三、五百萬元至二千五百萬元為百分之一．
    五、超過二千五百萬元至一億元為百分之一，依此計算，本件工程契約金額三千
    二百五十萬元，五百萬元部分乘以百分之三、二千萬元部分乘以百分之一．五、
    七百五十萬元部分乘以百分之一，合計管理費為五十二萬五千元），剩餘之工程
    款為二百零九萬五千元，應以該金額為計算基礎。再本件工程因逾期違約金高達
    承包總價之百分之二十，被上訴人遲未向上訴人辦理工程決算付款事宜，是如認
    應給付追加工程款，亦需由被上訴人提報工程決算付款，惟本件被上訴人並未向
    上訴人提出辦理工程決算付款，是上訴人自不應給付遲延利息等語。
三、經查，兩造於九十年三月九日簽訂系爭工程合約書，由被上訴人承攬上開重建工
    程，本件工程經核定之工程款為三千五百四十四萬五千元，系爭工程款總金額為
    三千二百五十萬元，兩造約定工程應於九十年八月三十一日前完工，嗣被上訴人
    於九十年十月八日申報完工，上訴人於九十年十二月十九日及二十日辦理初驗發
    現有缺失，因而限期被上訴人應於九十一年一月四日完成改善，嗣再於九十一年
    一月五日辦理複驗並發現缺失，因而再限期應於九十一年一月十一日前改善完成
    ，被上訴人於九十一年一月十日改善完成，九十一年一月二十二日併同南投縣府
    人員辦理正式驗收合格之事實，為兩造所不爭執，並有工程預（決）書影本一份
    附卷可稽，此部分事實，堪信為真實。至被上訴人主張其因數量計算錯誤，至工
    程款短算二百七十二萬四千五百零五元，經依約向上訴人辦理工程變更設計追加
    預算及展延施工期限三十五天結果，兩造已合意於標餘款二百四十二萬零八百零
    五元內為追加，被上訴人既已完成工程，上訴自應給付上開工程款等語，則為上
    訴人否認，並以該追加工程未經南投縣政府同意，無法辦理追加；且上開計算錯
    誤與上訴人無關，不應請求上訴人給付；本件標餘款金額應再扣除地質鑽探費三
    十二萬五千元、工程管理費五十二萬五千元，及本件工程因逾期完工應扣除違約
    金，扣除後已無需支付被上訴人工程款等語。是本件所應審究者為被上訴人得否
    請求上開追加款？如得請求，是否僅得就標餘款為請求？及標餘款金額為何？上
    訴人主張以逾期違約金抵銷上開工程款是否有理由？經查：
(一)、被上訴人主張本件工程原設計之結構工程下包括3,000psi、3,500psi預拌混凝土
    ，普通鋼筋彎紮、組立及普通模板等工程項目，明顯與合約原定之數量相差甚鉅
    ，經被上訴人委請結構技師重新核算並經監造單位核實審查，再依系爭工程契約
    第十二條第三款規定扣除百分之十增加數量後，其尚應變更追加之工程數量價值
    金額，達二百七十二萬四千五百零五元，而被上訴人依契約第十二條第三款規定
    扣除百分之十後，在標餘款之範圍內，重新調整工程追加金額為二百四十二萬零
    八百零五元等之事實，業據其提出工程合約書、變更設計工程預算書、數量計算
    確認表、結構工程追加數量核計表、結構總表、被上訴人九十年七月十三日九○
    太業字第○一五號函、九十年十月二日九○太一業字第三一號函、南投縣政府九
    十年九月二十日（九十）投府教國字第九○一五一六一九號函、上訴人九十年十
    一月六日（九十）廣國字第二○四一號函、九十年十一月八日（九十）廣國字第
    二○六五號函、南投縣廣興國小九二一震災校園重建工程（追加部分）預算書為
    證，而上訴人亦自承本件數量確實有漏列，造成總價計算錯誤（見本院九十二年
    八月十九日之言詞辯論筆錄），並經證人李麗美即系爭工程之設計單位之人員在
    原審證述被上訴人施作之數量確實與合約不符，原合約之數量不夠，而被上訴人
    所提出之數量、金額之計算，亦經過其確認等語（見原審卷第六十六頁）。再依
    系爭工程契約第十二條第三款規定：「契約內工程數量因計算錯誤，致其實做數
    量與契約數量有顯著差異者，甲方得依乙方之申請，以屬總價結算方式之契約，
    凡實做數量如較契約數量增減達百分之十以上者，其逾百分之十部分，得以變更
    設計增減之方式辦理。」，被上訴人自得依上開約定請求上訴人辦理變更設計增
    減之，且系爭工程雖是採總價計算，而非依實作實算，然依原設計所定之合約數
    量有不夠之情形，亦即依原設計所施作之數量超過契約所約定之數量，上開約定
    即是為解決此項問題而設，且本件是實作數量超過合約數量而變更設計增減之，
    並非因變更設計後增減其數量，是上訴人辯稱：系爭工程係「按照契約總價結算
    」，至於被上訴人因本身計算問題造成數量不足，要與上訴人無關，本件並非變
    更設計，而無上開條文之適用云云，實非有據。再本件原設計圖為未變更，而是
    其數量有所更動，是被上訴人對該設計圖所有施工項目即須按圖施作，然並非表
    示若依設計圖施作之數量超過即不得依上開約定，請求變更，是上訴人稱：追加
    部分已記載在工程設計施工圖表等決標文件中，屬被上訴人所應施作，是依契約
    第七條約定，被上訴人自應履行，且不得據以請求加價云云，亦非有據。再系爭
    工程追加部分，亦經上訴人簽認並經系爭工程監造設計單位即森環總合計畫集團
    確認，此有變更設計書及預算書附卷可憑，而上訴人亦於九十年十一月六日、九
    十年十一月八日發函被上訴人同意辦理追加工程，並於行政院公共工程委員會調
    解時亦表示上訴人於九十一年五月二十七日同意依結算後剩餘之工程款內作為變
    更設計追加工程款，此有上訴人（九十）廣國字第二○四一號函、二○六五號函
    、九十二年一月八日所出具之履約爭議意見書、切結書附卷可稽，是縱使本件追
    加部份並未符合上開合約之約定，然因上訴人之同意追加，該追加部分亦成為合
    約之一部分，上訴人自須依約給付追加工程款，上訴人復稱：系爭工程之預算追
    加須經南投縣政府同意始以成立，而南投縣政府並未同意云云，然南投縣政府曾
    於九十年九月二十日函上訴人表示本案追加工程款，不得逾標餘款，此有該府（
    九十）投府教國字第九○一五一六一九號函可證，亦足證南投縣政府已同意追加
    ，且即使南投縣政府並未同意，然本件承攬契約當事人是兩造，而非被上訴人與
    南投縣政府，契約亦未約定工程追加須經南投縣政府同意，是追加部分僅須得上
    訴人同意即可，而非須經南投縣政府，是上訴人此部分所辯，亦無可採。
(二)、經查，本件經核定之工程款為三千五百四十四萬五千元，應扣除系爭工程契約之
    總工程款三千二百五十萬元、地質鑽探費三十二萬五千元等情，為兩造所不爭，
    並有契約書、收據影本等件為證，堪信為真。至上訴人主張應再扣除工程管理費
    五十二萬五千元部分，則係以其提出之行政院九十一年十一月十八日以院授工技
    字第０九一００五０四０一０號函檢送之中央政府各機關管理費用支用要點為據
    。惟查，上訴人主張應依該要點規定扣除管理費，固屬有據。然有關管理費用部
    分，雖有上開比例之規定，惟仍應實報實銷一節，業經證人廖宜新在本院結證屬
    實（見本院卷第一五四頁）。依此，參以上訴人提出有收據部分之管理費用合計
    僅為二十六萬六千二百六十四元，有上訴人提出之明細表及收據影本在本院卷可
    稽，其餘部分則未據上訴人舉證以實其說，自無可採，是本件得扣除之管理費以
    二十六萬六千二百六十四元為限，準此，本件標餘款為二百三十五萬三千七百三
    十六元（00000000-00000000-000000-000000＝0000000），即被上訴人僅得於該
    金額範圍內請求追加工程款。被上訴人雖主張本件標餘款應為二百四十二萬零八
    百零五元，或前述之二百四十一萬八千七百三十六元、二百五十五萬七千二百十
    一元等語。惟查，被上訴人曾於九十一年五月二十七日出具「變更設計追加預算
    書切結書」，其上載明：「本公司承攬　貴校九二一震災校園重建工程，案內變
    更設計追加預算已遠超過　貴校奉核之工程預算餘額，本公司同意於　貴校決算
    後所剩餘之工程款餘額內作為變更設計追加預算款，恐口說無憑，特立此書為證
    。此致　廣與國小」等語，有切結書影本一份在原審卷可稽（見原審卷第七十七
    頁），依該切結書內容所載，兩造係同意以決算剩餘工程款餘額作為變更設計追
    加預算款。再查，本件迄未辦理決算一節，為兩造所不爭，並經證人即任職南投
    縣政府教育局之廖宜新在本院證稱本件未經決算在卷，是本件工程既未經決算，
    其標餘款為何，自應依會算結果即上開二百三十五萬三千七百三十六元為可採，
    至兩造雖於被上訴人聲請辦理變更追加工程款過程中，一度合意以二百四十二萬
    零八百零五元為標餘款，惟該金額既漏未計算地質鑽探費、工程管理費，自應扣
    除後再計算標餘款，是被上訴人主張標餘款為上開金額，自無可採。
(三)、(1)被上訴人工程逾期天數之計算：按被上訴人主張本件工程僅逾期十一天，上訴
    人則辯稱被上訴人逾期天數為七十七天等語。經查，本件工程約定應於九十年八
    月三十一日前完工，被上訴人於九十年十二月八日申報完工，有工程預（決）書
    附卷可稽，並為上訴人所不爭執，是系爭工程已較合約所約定之完工日遲延九十
    九天，惟該逾期天數經上訴人同意扣除工程變更設計延長工期三十五天；因大雷
    雨惡劣天無法施作天數三十二天；因桃芝颱風無法施作天數十七天；因納莉颱風
    無法施作天數五天，系爭工程實際違約逾期天數僅為十一天，此有上訴人於九十
    二年一月八日提出於行政院公共工程委員會之履約爭議意見書自承：「本工程案
    合約期限為九十年八月三十日完工，『施工期間因數量不足展延工期三十五天（
    含二十一天的雨天無法施作）』及因鹿谷地形與氣候，經常雷雨交加，及颱風停
    水停電，共計展延八十九天，並經經南投縣政府主計室審核在案，以此推算展延
    後合約期限為九十年十一月二十七日，而申請人實際完工於九十年十二月十日以
     （90）太一業字第040號函，報請完工日為九十年十二月八日，共逾期十一天。
    」，且於原審審理中亦自承因桃芝颱風無法施作應扣減十七天及因納莉颱風無法
    施作應扣減五天，此有上開履約爭議意見書及上訴人於九十二年九月二日在原審
    提出之補充說明陳述狀附卷可稽，另於九十年十一月十三日之估驗記錄亦載明：
    「本案施工期間因工程變更設計、惡劣天氣雷雨及風災停水停電無法施工不計工
    作天數計八十九天，故履約期限應變更為九十年十一月二十七日全部完工。」，
    亦有估驗記錄附卷足查，足證本件系爭工程履約完工期限應自九十年八月三十日
    延展至九十年十一月二十七日，被上訴人既係在九十年十二月八日完工，則本件
    就系爭工程違約逾期之天數僅為十一天，再系爭工程逾期超過十一天部分，縱不
    屬契約所約定應列入違期天數，然因上訴人已同意不計算逾期，即不得再列入逾
    期天數，是上訴人所稱逾期為七十七天等語，自無可採。上訴人另抗辯系爭工程
    逾期未改善部分逾期五天等語，然查，上訴人於九十年十二月十九日及二十日辦
    理初驗，限被上訴人於九十一年一月四日完成改善，並於九十一年一月五日辦理
    複驗，且限被上訴人於九十一年一月十一日前改善完成，被上訴人於九十一年一
    月十日改善完成，並經上訴人會同南投縣府承辦人員於九十一年一月二十二日辦
    理正式驗收合格等情，為兩造所不爭，堪信為真。依工程契約第二十四條第八款
    約定，被上訴人履約結果經上訴人初驗或驗收有瑕疵者，上訴人得相當期限要求
    被上訴人改善，逾期未改正者，按逾期日數，每日按契約總價千分之三計算逾期
    違約金。依上述，於上訴人未舉證初驗及複驗所發現之缺失係相同，且被上訴人
    於上訴人初驗、複驗時所發現之缺失均依限改善完畢情形下，上訴人抗辯被上訴
    人有上開二十四條第八款之約定逾期五日未改正等語，即屬無據。(2)被上訴人抗
    辯違約金抵銷部分：按被上訴人主張系爭工程雖有逾期情事，然其未完成部分，
    如不影響其他完成部分之使用，則關於違約金扣減只能依未完成履約部分之契約
    價金，按每日千分之一計算違約金。上訴人則辯稱違約金應依每日契約總價千分
    之三計算等語。經查，系爭工程合約第二十六條第一款規定：「逾期違約金，以
    日為單位，被上訴人如未依照契約規定期施工，應按逾期天數，每日依契約總價
    千分之三計算逾期違約金。但未完成履約部份不影響其他完成部份之使用者，得
    按未完成履約部分之契約價金，每日依其千分之一計算逾期違約金。」，依此規
    定，系爭工程如有逾期情事，原則上應以總價依每日千分之三計算違約金，如被
    上訴人主張其未完成部分不影響其他部分之使用，關於違約金之扣減只能依未完
    成履約部分之契約價金按每日千分之一計算一節，則應負舉證責任。惟查，被上
    訴人就其主張逾期十一天尚未完工之部分主要為系爭工程之雨水排水工程，而該
    雨水排水工程未完成部分之價金僅為一百零五千六百七十八元，及本件工程即第
    一期工程縱已完成，惟於上訴人未完成第二期工程之情況下，上訴人仍無法取得
    使用執照，亦無法就被上訴人已完成之第一期工程為使用，是本件工程縱逾期十
    一天完工，惟並未對上訴人造成任何實質之損害，應僅以未履約部分之契約價金
    按每日依千分之一計算違約金等語，上開所謂未完成部分，如不影響其他部分之
    使用，應指已將其完成部分交付上訴人使用之情形，惟本件被上訴人並未證明其
    於驗收前已將完成之部分交付上訴人使用，自無上開第二十六條第一款但書規定
    之適用，其上開主張自無可採，併予明。另被上訴人抗辯本件違約金過高，應
    予核減等語。惟查，依契約自由原則，當事人本可就違約金部分為約定，雖民法
    第二百五十二條有規定如約定之違約金過高者法院得減至相當之數額，然仍限於
    依該條規定當事人約定之違約金有過高情形時，始有該規定之適用。本件如依契
    約第二十六條第一款本文約定，其違約金應依每日契約總價千分之三計算，系爭
    工程逾期十一天，合約原總價為三千二百五十萬元，追加工程款為二百三十五三
    千三百七十六，合計工程款三千四百九十二萬零八百零五元，依此計算結果，違
    約金為一百一十五萬二千三百八十六元，約占本件總工程款千分之三三，核無過
    高之情形，況本件工程為校園重建工程，屬「限期完工」之公共工程，其進度有
    急迫性及公益性，關於逾期完工之違約金之約定，無非在督促承攬人即被上訴人
    需於約定期限內完成承攬工程，以免影響學生上課之權利，上開違約金並無過高
    情形，被上訴人請求予以酌減，為無理由。至被上訴人抗辯本件工程款尚有一百
    零九萬二千零二十元未領取，上訴人不得主張扣減一節，核屬被上訴人應另行請
    求範疇，並不影響本件上訴人抵銷權之行使，被上訴人上開抗辯，亦屬無據。
四、綜上所述，本件被上訴人得請求之追加之工程款為二百三十五萬三千七百三十六
    元，本件逾期違約金之總額則為一百一十五萬二千三百八十六元，是上訴人主張
    抵銷，為有理由，餘款一百二十萬一千三百五十元，應由上訴人給付與被上訴人
    。從而，被上訴人依系爭工程契約，請求上訴人給付一百二十萬一千三百五十元
    ，及自起訴狀繕本送達之翌日即九十二年七月二十六日起至清償日止，按年息百
    分之五計算之利息，為有理由，應予准許。逾此部分之請求，為無理由，不應准
    許。原審就上開上開應准許部分，為上訴人敗訴之判決，並為假執行之宣告，核
    無不合。上訴意旨就此部分指摘原判決不當，求予廢棄改判，為無理由。至於上
    開不應准許部分，原審判決命上訴人給付，並為假執行之宣告，核尚有未洽，上
    訴意旨指摘原判決不當，求予廢棄，為有理由，應由本院予以廢棄改判，駁回被
    上訴人在第一審之訴，及其假執行之聲請。
五、據上論結，本件上訴為一部有理由，一部無理由，依民事訴訟法第四百五十條、
    第四百四十九條第一項、第七十九條，判決如主文。
中　　　華　　　民　　　國　　九十三　　年　　　七　　　月　　 二十　　 日
~B1民事第七庭審判長法　官　簡清忠
~B2　　　　　　　　法　官　盧江陽
~B3　　　　　　　　法　官　陳賢慧
右為正本係照原本作成。
不得上訴。
~B 　 　　　　　　書記官　瑞芳
中　　　華　　　民　　　國　　九十三　　年　　　七　　　月　　二十二　　日
                                                                        Ｈ
